【裁判字號】    98,抗,1215
【裁判日期】    981130
【裁判案由】    聲請具保停止羈押
【裁判全文】
臺灣高等法院刑事裁定                  98年度抗字第1215號
抗  告  人
即  被  告  甲○○（原名黃勝進.
                    （
上列抗告人因詐欺案件，不服臺灣桃園地方法院中華民國98年11
月3日所為裁定，提起抗告，本院裁定如下：
    主  文
抗告駁回。
    理  由
一、抗告人即被告甲○○因詐欺案件，前經原審於民國98年10月
    23日以98年度易緝字第72號判決判詐欺罪處有期徒刑7月，
    觀其涉犯之犯罪情節，顯屬犯罪嫌疑重大，況本案尚未確定
    ，本案之犯罪細節及犯罪事實之全貌亦尚非全部明朗，故若
    非將被告予以羈押，顯難冀求日後追訴、審判進行之順利，
    其仍有羈押之必要至為明灼，原審裁定自98年9月11日起執
    行羈押被告，合先敘明。
二、按羈押之目的，主要在於使追訴、審判得以順利進行，被告
    有無羈押之必要，法院自得依具體個案情節予以斟酌決定，
    並不受檢察官聲請羈押理由之拘束，又如就客觀情事觀察，
    法院羈押裁定之目的與手段間衡量，並無明顯違反比例原則
    情形，即無違法或不當可言。再羈押被告之審酌，並非在行
    被告係有罪、無罪之調查，而係以被告所犯罪嫌是否重大，
    有無羈押原因及必要性，資為是否羈押之依據。因之羈押所
    稱犯罪嫌疑重大，自與有罪判決須達毫無懷疑之有罪確信之
    心證不同，法院僅須依案件卷證為形式上審查各項證據能力
    之有無，再形式上衡量該證據之證據價值，以之決定被告之
    「犯罪嫌疑」是否重大，以為憑斷。
三、經查：被告前經原審傳拘無著並發布通緝，嗣因在海關遭緝
    獲始到案，雖被告辯稱有遞狀請假，惟遍覽全卷，並無被告
    所稱假單附卷，是有事實足認為被告有逃亡之虞，復參以被
    告本案詐欺犯行，經判處不得易科罰金之有期徒刑，自足認
    被告主觀上應有強烈之畏罪潛逃動機，顯見非予羈押，甚難
    進行未來之審判及執行，即有刑事訴訟法第101條第1項第1
    款所定情形，非予羈押顯難進行追訴、審判，而有羈押必要
    之羈押事由仍然存在，並未消滅。再者，被告雖以交保外出
    始能籌款返還被害人為由聲請具保，惟查，被告前於原審審
    查庭準備程序中，曾陳稱可於一星期內籌足1,200,000元返
    還被害人葉瑞美（見原審審易字卷第28頁），惟事後並無下
    文，且被告復自承名下無任何財產（見原審審易字卷第38頁
    ），其能否順利籌得1,200,000元賠償被害人葉瑞美，亦顯
    有疑義，又本案案發迄今時隔日久，被告亦自稱有被害人葉
    瑞美之聯絡電話，惟未見被告有何積極與被害人聯繫賠償事
    宜之意，迄今亦分文未還。再者，被告曾於原審訊問時，為
    圖交保，竟誆稱已於大陸準備娶妻宴客而急需具保等虛情。
    是被告既曾為求交保，虛構不實之情，再參諸被告於原審審
    理中之賠償狀況，被告辯稱盼能令其具保外出籌款以賠償被
    害人一節，實難採信。復查無其他法定停止羈押之事由，自
    不足採為被告應予停止羈押之依據，附此敘明。
四、「原審因認被告羈押原因依然存在，不能因具保而使之消滅
    ，且核無刑事訴訟法第114條所定不得駁回具保聲請停止羈
    押之事由，本件聲請應予駁回，核其認事用法均無違誤」，
    被告未具任何理由空言指摘原裁定不當，求為撤銷改判，為
    無理由，應予駁回。
據上論結，應依刑事訴訟法第412條，裁定如主文。
中    華    民    國    98    年    11    月    30    日
                  刑事第二十庭審判長法  官  楊貴雄
                                    法  官  周明鴻
                                    法  官  林銓正
以上正本證明與原本無異。
不得再抗告。
                                    書記官  張淨
中    華    民    國    98    年    12    月    2     日


司法院資訊處製作；財團法人民間司法改革基金會備份。
